高雄高等行政法院簡易判決　　　　　　　　　　　　　九十三年度簡字第一八二號
　　原　　　告　甲○○
　　送達代收人　乙○○
　　被　　　告　財政部高雄市國稅局
　　代　表　人　丙○○　局長
　　訴訟代理人　丁○○
　　　　　　　　戊○○
右當事人間因綜合所得稅事件，原告不服財政部中華民國九十二年十二月二十六日台
財訴字第○九二○○六二二四○號訴願決定，提起行政訴訟。本院判決如左：
    主  文
原告之訴駁回。
訴訟費用由原告負擔。
    事實及理由
一、緣原告為設於屏東縣南州鄉之忠孝醫院負責人，八十七年度綜合所得稅結算申報
    ，列報該醫院收入總額新台幣（下同）八七、五○七、○三一元，費用總額八八
    、○○四、二一九元，全年虧損四九七、一八八元，經財政部台灣省南區國稅局
    依其帳證查核結果核定該醫院收入總額九○、五一八、九九四元，費用總額七五
    、二三○、○五三元，全年所得額一五、二八八、九四一元，乃通報被告歸課其
    綜合所得稅。又原告本年度綜合所得稅結算申報，漏報營利、執行業務、利息、
    租賃及其他等所得計一五、七八六、○二二元，被告除依法補徵稅額五、六○○
    、○四一元外，並按所漏稅額一八八、八七五元處○．二倍罰鍰計三七、七○○
    元（計至百元止）。原告不服，就該醫院收入總額、藥品材料費、租金支出、進
    修訓練費、郵電費、修繕費、折舊、保險費、水電瓦斯費、稅捐、利息支出、其
    他費用及罰鍰等項目，申請復查結果，獲追減執行業務所得二、八四五、四九四
    元，原告猶未甘服，復就藥品材料費、進修訓練費、修繕費、其他費用（含顧問
    費及諮詢費）等項目提起訴願，經遭決定駁回，原告仍表不服，遂就修繕費部分
    ，提起本件行政訴訟。
二、原告起訴主張略謂：（一）按「修繕費：．．二、執行業務者修繕或購置固定資
    產，其耐用年限不及二年，或其耐用年限超過二年，而支出金額不超過新臺幣五
    萬元者，得以其成本列為當年度費用。但整批購置大量器具，每件金額雖未超過
    新臺幣五萬元，其耐用年限超過二年者，仍應列作資本支出。」為執行業務所得
    查核辦法第二十三條第二款所明定。次按「．．．三、凡因維持資產之使用，或
    防止其損壞，或維持正常使用而修理或換置之支出，應准作為費用列支。例如：
    (一)凡油漆、粉刷牆壁、天花板或生財設備、屋頂修補、地板修補、籬笆或圍牆修
    補等支出。(二)水電設備修理支出。(三)輪船業之歲檢支出，經中國驗船中心證明屬
    實者。」為營利事業所得稅查核準則第七十七條第三款所明定。（二）有關忠孝
    醫院列報修繕費二、一○九、六一○元，被告以一、○○八、一九六元轉列資本
    支出，其中八十七年一月十日購入純水機五○、○○○元，其支出金額不超過五
    萬元，符合執行業務所得查核辦法第二十三條第二款規定，應得以其成本列為當
    年度費用，八十七年二月二十八日買入冷氣材料五三、七五○元，八十七年八月
    二十一日買入鋁門窗一式五一、三九一元，及八十七年十月三十日買入油漆一式
    一○○、○○○元，其支出性質均係因維持資產之使用，或防止其損壞，或維持
    正常使用而修理或換置，應得以比照營利事業所得稅查核準則第七十七條第三款
    規定作為費用列支，為此求為判決訴願決定及原處分（含復查決定）均撤銷云云
    。被告則以：（一）按「執行業務者執行業務所得之調查、審核，依本辦法之規
    定辦理，本辦法未規定者，依有關法令之規定辦理。」、「修繕費：．．．二、
    執行業務者修繕或購置固定資產，其耐用年限不及二年，或其耐用年限超過二年
    ，而支出金額不超過新臺幣五萬元者，得以其成本列為當年度費用。但整批購置
    大量器具，每件金額雖未超過新臺幣五萬元，其耐用年限超過二年者，仍應列作
    資本支出。三、租賃物之修繕費，租賃契約約定由承租者負擔者，得以費用列支
    。其有遞延性質者，得照效用所及在租賃期限內平均分攤。」分別為執行業務所
    得查核辦法第二條、第二十三條第二款及第三款所明定。（二）有關執行業務所
    得之調查、審核，應優先適用執行業務所得查核辦法之規定，執行業務所得查核
    辦法未規定者才準用其他相關法令，合先敘明，且執行業務所得查核辦法係據所
    得稅法第十四條第一項第二類第三款之規定制定，於法自屬有據。查系爭修繕費
    為純水機五○、○○○元、冷氣材料五三、七五○元、鋁門窗一式五一、三九一
    元及油漆一式一○○、○○○元，其支出金額為五○、○○○元以上，且耐用年
    限均超過二年，被告依前揭規定轉列資本支出，並無違誤，請予維持。原告所訴
    並無理由，請予駁回等語，資為抗辯。
三、按「本辦法依所得稅法第十四條第一項第二類第三款之規定訂定之。」「執行業
    務者執行業務所得之調查、審核，依本辦法之規定辦理，本辦法未規定者，依有
    關法令之規定辦理。」「修繕費：．．．二、執行業務者修繕或購置固定資產，
    其耐用年限不及二年，或其耐用年限超過二年，而支出金額不超過新臺幣五萬元
    者，得以其成本列為當年度費用。但整批購置大量器具，每件金額雖未超過新臺
    幣五萬元，其耐用年限超過二年者，仍應列作資本支出。三、租賃物之修繕費，
    租賃契約約定由承租者負擔者，得以費用列支。其有遞延性質者，得照效用所及
    在租賃期限內平均分攤。」分別為為執行業務所得查核辦法第一條、第二條第一
    項及第二十三條第二款、第三款所明定。足見執行業所得查核辦法係主管機關財
    政部依所得稅法第十四條第一項第二類第三款所訂定，而有關執行業務所得之調
    查、審核，應優先適用執行業務所得查核辦法之規定，執行業務所得查核辦法未
    規定者才準用其他相關法令，合先敘明。
四、經查，原告為設於屏東縣南州鄉之忠孝醫院負責人，列報該醫院八十七年修繕費
    二、一○九、六一○元，被告初查以其中九、五三五元憑證不符，不予認列，另
    一、○○八、一九六元轉列資本支出，核定一、○九一、八七九元。原告不服，
    主張其修繕效能為二年內耗竭或各細項均未超過五○、○○○元，無資本化之必
    要云云，申經復查決定以，查系爭修繕費為純水機五○、○○○元、冷氣材料五
    三、七五○元、鋁門窗五一、三九一元、油漆一○○、○○○元、鐵厝、消防器
    材及租賃改良物等支出，原核定依前揭規定轉列資本支出，固無不合，惟本件修
    繕冷氣機二六、二○五元，已取具合法憑證，應予追認修繕費二六、二五○元，
    其餘未准變更等情，有原告八十七度綜合所得稅結算申報書、核定通知書及被告
    九十二年八月二十日財高國稅法字第○九二○○五四八二七號復查決定書等附於
    原處分卷可稽，洵堪認定。原告雖主張：有關忠孝醫院列報修繕費二、一○九、
    六一○元，被告以一、○○八、一九六元轉列資本支出，其中八十七年一月十日
    購入純水機五○、○○○元，其支出金額不超過五萬元，符合執行業務所得查核
    辦法第二十三條第二款規定，應得以其成本列為當年度費用，二月二十八日買入
    冷氣材料五三、七五○元，八月二十一日買入鋁門窗一式五一、三九一元，及十
    月三十日買入油漆一式一○○、○○○元，其支出性質均係因維持資產之使用，
    或防止其損壞，或維持正常使用而修理或換置，應得以比照營利事業所得稅查核
    準則第七十七條第三款規定作為費用列支云云。惟查，前揭執行業務所得查核辦
    法第二十三條第二款規定所指金額未超過五萬元，並不包括五萬元之本數在內，
    此觀該條之文義甚明。而原告八十七度所購入之純水機五○、○○○元、冷氣材
    料五三、七五○元，鋁門窗一式五一、三九一元及油漆一式一○○、○○○元，
    其支出金額均已超過五○、○○○元以上，且耐用年限均超過二年，被告依前揭
    規定轉列資本支出，並無違誤。又本件有關執行業務者修繕或購置資產之成本得
    否列為當年度費用，前揭執行業務所得查核辦法第二十三條第二款業已規定明確
    ，自應優先適用，並無再適用營利事業所得稅查核準則第七十七條第三款規定之
    餘地，是原告上開主張，委無可採。
五、綜上所述，原告之主張既無可採。從而，被告將系爭修繕費純水機五○、○○○
    元、冷氣材料五三、七五○元、鋁門窗一式五一、三九一元及油漆一式一○○、
    ○○○元，轉列資本支出，揆諸前揭執行業務所查核辦法第二十三條第二款之規
    定，並無違誤。訴願決定予以維持，亦無不合。原告起訴意旨求為撤銷訴願決定
    及原處分（含復查決定），為無理由，應予駁回。並不經言詞辯論為之。
據上論結，本件原告之訴為無理由，爰依行政訴訟法第二百三十三條第一項、第二百
三十六條、第一百九十五條第一項後段、第九十八條第三項前段，判決如主文。
中　　　華　　　民　　　國    九十三　　年　  　五　　　月　　三十一　　日
                              高雄高等行政法院第二庭
                                          法      官  呂佳徵
右為正本係照原本作成。
如不服本判決，應於送達後二十日內，向本院提出上訴狀並表明上訴理由，如於本判
決宣示後送達前提起上訴者，應於判決送達後二十日內補提上訴理由書（須按他造當
事人人數附繕本）。
提起上訴應預繳送達用雙掛號郵票七份（每份三十四元）。
中　　　華　　　民　　　國    九十三　　年　  　五　　　月　　三十一　　日
                                          法院書記官  涂瓔純
附註：
行政訴訟法第二百三十五條（第一項、第二項）：
對於適用簡易程序之裁判提起上訴或抗告，須經最高行政法院之許可。
前項許可，以訴訟事件所涉及之法律見解具有原則性者為限。
